【裁判字號】    98,中簡上,376
【裁判日期】    980812
【裁判案由】    詐欺
【裁判全文】
臺灣臺中地方法院刑事判決         98年度中簡上字第376號
上  訴  人
即  被  告  乙○○
上列上訴人因詐欺案件，不服本院臺中簡易庭九十八年度中簡字
第八五七號中華民國九十八年三月九日第一審簡易判決（聲請簡
易判決處刑書案號：臺灣臺中地方法院檢察署九十八年度撤緩偵
字第三二號），提起上訴，本院判決如下：
    主  文
上訴駁回。
    事實及理由
一、本案經本院審理結果，認第一審簡易判決認事、用法及量刑
    均無不當，應予維持，爰引用本院第一審簡易判決書及臺灣
    臺中地方法院檢察署檢察官聲請簡易判決處刑書記載之犯罪
    事實、證據及理由（如附件）。
二、上訴人即被告乙○○（下稱被告）上訴意旨略以：伊坦承犯
    行，已與被害人達成和解，請從輕量刑，並給予緩刑之機會
    等語。訊據被告對於詐欺取財犯行坦承不諱，原審依法判決
    ，並無違誤，且按量刑輕重，係屬事實審法院得依職權自由
    裁量之事項，苟已斟酌刑法第五十七條各款所列情狀而未逾
    越法定刑度，不得遽指為違法（最高法院七十二年台上字第
    六六九六號、七十五年台上字第七○三三號判例參照）。又
    在同一犯罪事實與情節，如別無其他加重或減輕之原因，下
    級審量定之刑，亦無過重或失輕之不當情形，則上級審法院
    對下級審法院之職權行使，原則上應予遵重，亦有最高法院
    八十五年度台上字第二四四六號裁判意旨可資參酌。本件被
    告所犯之刑法第三三九條第一項之詐欺取財罪，其法定刑為
    「五年以下有期徒刑、拘役或科或併科一千元以下罰金」，
    乃原審認定本件犯罪事實明確，量刑既已審酌刑法第五十七
    條之各款情形，亦未逾越法定刑度，揆諸前揭判例意旨，自
    不能率指原審判決有何違法失當之處。從而，本件上訴，為
    無理由，應予駁回。
三、另按凡在判決前已經受有期徒刑以上刑之宣告確定者，即不
    合於緩刑條件，至於前之宣告刑已否執行，以及被告犯罪時
    間之或前或後，在所不問，因而前已受有期徒刑之宣告，即
    不得於後案宣告緩刑（最高法院五十四年台非字第一四八號
    判例意旨參照）。查被告前於九十六年間分別因詐欺及竊盜
    案件經本院以九十六年度易字第四四九四號判決及九十六年
    度中簡字第三二一九號判決各處有期徒刑二月及三月確定，
    此有臺灣高等法院被告前案紀錄表一份在卷可憑，是被告在
    本院判決前已經受有期徒刑之刑之宣告，就其該案所受刑之
    宣告又無刑法第七十四條第一項第二款之情形，揆之前引判
    例意旨，即與刑法第七十四條第一項第一、二款所設緩刑要
    件未合。是被告雖於事後坦認犯行，且已與被害人和解，然
    仍不能為緩刑宣告，附此敘明。
據上論斷，應依刑事訴訟法第四百五十五條之一第第一項、第三
項、第三六八條、第三七三條，判決如主文。
本案經檢察官甲○○到庭執行職務。
中    華    民    國    98    年    8    月    12    日
                  刑事第七庭  審判長法  官  陳慧珊
                                    法  官  丁智慧
                                    法  官  林慶郎
上為正本係照原本作成
不得上訴
                                    書記官  黃士益
中    華    民    國    98    年    8    月    12    日


司法院資訊處製作；財團法人民間司法改革基金會備份。
